臺灣臺北地方法院民事簡易判決
110年度北簡字第14964號
原      告  良京實業股份有限公司

法定代理人  平川秀一郎
訴訟代理人  周秀英    
被      告  尤順泰    

上列當事人間給付簽帳卡消費款事件，本院於民國110年10月28
日言詞辯論終結，判決如下：
    主      文
被告應給付原告新臺幣壹拾參萬柒仟零壹元，及其中新臺幣壹拾
貳萬壹仟參佰捌拾貳元自民國九十九年四月二十一日起至民國一
百零四年八月三十一日止，按年息百分之二十計算之利息，暨自
民國一百零四年九月一日起至清償日止，按年息百分之十五計算
之利息。
訴訟費用新臺幣壹仟肆佰肆拾元由被告負擔。
本判決得假執行。
    事實及理由
一、被告與訴外人渣打國際商業銀行股份有限公司（下稱渣打銀
    行）合意以本院為第一審管轄法院，有卷附信用卡合約書第
    31條在卷可憑，本院自有管轄權。按訴狀送達後，原告不得
    將原訴變更或追加他訴，但請求之擴張或減縮應受判決事項
    之聲明者，不在此限，民事訴訟法第255條第1項但書第3款
    定有明文。原告起訴時原聲明：「被告應給付原告新臺幣（
    下同）137,001元，及其中121,382元自民國99年4月21日起
    至104年8月31日止，按年息20%計算之利息，暨自104年9月1
    日起至清償日止，按年息15%計算之利息，暨違約金1,200元
    。」，嗣減縮刪除違約金之請求，核與上開規定相符，應予
    准許。
二、原告主張：被告於92年5月間向渣打銀行請領信用卡（卡號
    ：0000000000000000）使用，詎被告未依約清償，尚欠如主
    文第1項所示款項未還，嗣渣打銀行將前開債權讓與原告，
    為此依信用卡契約、債權讓與提起本訴等語。並聲明：如變
    更後之聲明所示。
三、被告則以：對原告請求金額不爭執，但目前無力一次清償等
    語，資為答辯。
四、經查，原告主張之事實，業據其提出信用卡申請書及合約書
    、分攤表、對帳單、債權資料明細表、債權讓與證明書、登
    報資料等件為證，且為被告所不爭執，堪信為真實。至被告
    抗辯其目前無力清償云云，惟被告上開陳述縱令屬實，亦僅
    係履行及清償能力之問題，並不影響其依約應負之清償責任
    ，故被告前揭抗辯，尚無足採。從而，原告依信用卡契約、
    債權讓與請求被告給付如主文第1項所示，為有理由，應予
    准許。
五、本件係依民事訴訟法第427條訴訟適用簡易程序所為被告敗
    訴之判決，依同法第436條第2項、第389條第1項第3款規定
    ，應職權宣告假執行。
六、確定訴訟費用額為1,440元（第一審裁判費），應由被告負
    擔。
中　　華　　民　　國　　110 　年　　11　　月　　2 　　日
                  臺北簡易庭  法  官　張瓊華
以上正本係照原本作成。
如不服本判決，應於判決送達後20日內向本庭（臺北市○○區○○○
路0段000巷0號）提出上訴狀。如委任律師提起上訴者，應一併
繳納上訴審裁判費。
中　　華　　民　　國　　110 　年　　11　　月　　2 　　日
                              書記官  賴敏慧